臺灣桃園地方法院民事簡易判決
110年度壢簡字第1593號
原      告  彭桂君  
訴訟代理人  呂宗達律師
            官寧郁律師
            鄭育霜律師
被      告  中國信託商業銀行股份有限公司


法定代理人  利明献  
被      告  滙誠第二資產管理股份有限公司

法定代理人  莊仲沼  
上列當事人間債務人異議之訴事件，本院不經言詞辯論終結，判
決如下：
    主    文
原告之訴駁回。
訴訟費用由原告負擔。
    事實及理由
一、按原告之訴，依其所訴之事實，在法律上顯無理由者，法院
    得不經言詞辯論，逕以判決駁回之，民事訴訟法第249 條第
    2 項定有明文。所謂在法律上顯無理由者，係指依原告於訴
    狀內記載之事實觀之，在法律上顯然不能獲得勝訴之判決者
    而言（最高法院62年度台上字第845 號判例意旨參照）。次
    按，執行名義成立後，如有消滅或妨礙債權人請求之事由發
    生，債務人得於強制執行程序終結前，向執行法院對債權人
    提起異議之訴，強制執行法第14條第1 項前段定有明文。是
    以債務人異議之訴，應於強制執行開始後，強制執行程序終
    結前始得提起（最高法院71年度台上字第4402號判決意旨參
    照）。又強制執行以處分主義為原則，故強制執行之開始，
    不問法院依職權或依當事人之聲請，債權人應均得於強制執
    行程序終結前撤回強制執行全部或一部之聲請，其經債權人
    撤回之部分，該強制執行程序即因而終結（最高法院88年度
    台抗字第601 號民事裁判參照）。準此，債務人異議之訴須
    於執行程序開始後終結前始得為之，如強制執行程序已終結
    ，或尚未開始，因執行程序已無從排除或無執行程序可資排
    除，均不得提起，又提起異議之訴，雖在執行程序終結前，
    但在該訴裁判確定前，執行程序已先告終結者，其訴亦難認
    為有理由。
二、原告起訴主張略以：被告前以支付命令及債權憑證對原告聲
    請強制執行事件，經本院以109 年度司執字第115449號清償
    債務強制執行事件（下稱系爭執行事件）受理在案，惟債務
    之時效已消滅，爰依強制執行法第14條之規定提起本件訴訟
    ，並聲明：系爭執行事件之執行程序應予撤銷。
三、經查，本件被告中國信託商業銀行股份有限公司持本院100
    年度司執字第62232 號債權憑證為執行名義，向本院聲請強
    制執行，經本院系爭執行事件受理在案，復被告滙誠第二資
    產管理股份有限公司持本院91年度促字第12480號支付命令
    向本院聲請強制執行而併入系爭執行事件，後因拍賣原告之
    不動產無人應買，而發債權憑證，退件報結，是目前兩造間
    已無執行事件存在等節，經本院調閱系爭強制執行程序事件
    卷宗核閱無訛，並有本院公務電話紀錄1份在卷可按。職此
    ，系爭強制執行程序事件之執行程序既已終結，自無從撤銷
    該已終結之執行程序，本件原告之訴，依其所述之事實在法
    律上顯無理由，應予駁回。
四、依民事訴訟法第436 條第2 項、第249 條第2 項、第78條，
    判決如主文。
中　　華　　民　　國　　111 　年　　4　　月　　27 　　日
                  中壢簡易庭      法  官  張得莉
以上為正本係照原本作成。
如不服本判決，應於送達後20日內，向本院提出上訴狀並表明上
訴理由，如於本判決宣示後送達前提起上訴者，應於判決送達後
20日內補提上訴理由書（須附繕本）。
如委任律師提起上訴者，應一併繳納上訴審裁判費。
中　　華　　民　　國　　111 　年　　4 　　月　　29　　日
                                  書記官  鄭涵勻